---
title: "Analiza trga nafte"
author: "Luka Vidic"
output:
  html_document: default
  pdf_document:
    includes:
      in_header: lib/styles.sty
    latex_engine: xelatex
---


Temo sem izbiral na področju, ki ga imam željo podrobneje spoznati. Kapitalski trgi zaradi svoje kompleksnosti ponujajo veliko količino podatkov, kar mi bo koristilo pri projektu, kjer bom na podlagi le teh poskušal analizirati dogajanje.
Glede na to da gre tukaj za zelo obširno temo, sem se odločil, da se podrobneje posvetim le specifični novici, ki vpliva na tako na ceno nafte, kot tudi na določene valutne tečaje. 

Kakšen je cilj analize?
=======================


Glavni cilj analize je poiskati vzorce odzivanja trgov, ki se ponavljajo ob objavi novice. Poskušal bom poiskati povezave med razliko napovedi analitikov in objavljeno količino ter odzivnostjo trga. V kolikor bom zaznal vzorce, ki se bodo ponavljali jih bom natančneje analiziral.

Dodatni cilji:
--------------

Dodatne cilje bom skušal doseči le v primeru, da bom dosegel glavni cilj. Za stranske cilje sem si zadal iskanje tako imenovanih "arbitraž" med različnimi trgovalnimi instrumenti ter razviti trgovalno strategijo, ki bi te "arbitraže" lahko koristila.


Za katero novico gre?
=====================

 Ameriška uprava za energetske informacije (U.S. Energy Information Administration oz. EIA) je glavna agencija Zveznega statističnega sistema Združenih držav Amerike (Federal Statistical System of the United States). Glavne naloge agencije so zbiranje, analiziranje in razširjanje energetskih informacij za pospeševanje oblikovanja dobrih politik, učinkovitosti trgov in javnega razumevanja energije ter njene povezanosti z gospodarstvom in okoljem. Programi EIA zajemajo podatke o zalogah premoga, nafte, zemeljskega plina, obnovljivih virov, električne ter jedrske energije.
 
 EIA tedensko, ponavadi vsako sredo ob 16:30, objavlja spremembo števila sodčkov surove nafte (Crude Oil Inventories), ki jo hranijo ameriška podjetja. Nivo zalog vpliva na ceno naftnih izdelkov, posledično se odraža sprememba tudi na vrednotenjih valut. Tukaj imam v mislih predvsem države (njihove valute), ki so močno odvisne od izvoza/uvoza naftnih derivatov.
 Poleg omenjene novice, ob istem času objavi še spremembo zalog destiliranih naftnih produktov (Distillate Inventories), spremembo zalog bencina (Gasoline Inventories) in pa količino izkoriščenih rafinerij (Refinery Utilization).
 


Priprava okolja:
================

Preden začnem s kakršno koli analizo, bom najprej prenesel vse potrebne knjižnice:
```{r setup}
source("lib/knjiznice.R", encoding = "UTF-8")
```


Obdelava, uvoz in čiščenje podatkov:
===========================

Podatke sem pobral iz spletne strani: <http://www.fasteconomicnews.com/fx_calendar.aspx>, kjer sem naletel na težave, saj sem moral komunicirati s strežnikom, da sem prejel željene podatke. Ker se podatki na spletni strani spreminjajo in posodabljajo, sem imel tudi veliko dela s sortiranjem pravih podatkov.
```{r uvoz novic}
source("uvoz/uvoz_novic.R")
```
Podatki niso shranjeni v popolni tidy-data zaradi boljše preglednosti.
```{r, echo=FALSE, fig.subcap="Podatki so urejeni po datumih in glede na tip vrednosti", fig.cap="Crude Oil Inventories"}
kable(head(CrudeOilInventories))
```

Sedaj pa še nekaj uvoza podatkov za tečajnice:
V obdelavi bom imel večje število podatkov, trenutno obsega 1032 tabel vsaka s po 9 stolpci in vsaj 148 vrsticami. Podatki se prav tako nahajajo na spletni strani <http://www.fasteconomicnews.com/fx_calendar.aspx>, vendar sem jih našel tudi v obliki .html in sem se potem odločil, da uvozim podatke od tam. Za to sem se odločil predvsem zaradi količine podatkov. Če bi želel še komunicirati s strežnikom, bi za pridobivanje porabil več časa. Imel bi sicer novejše podatke, vendar to pr mojem projektu ni ključnega pomena.

Definiram funkcijo `uvoz_podatka`, ki za spremenljivko sprejme željen datum (vsi možni datumi so shranjeni v spremenljivki `all_dates`), in nato vrne list osmih tabel podatkov tega dne ločenih glede na dolžino časovnega intervala.
```{r uvoz podatkov}
source("uvoz/uvoz_enega_podatka.R")
```

Podatke sem zbral v tabeli, kjer sem združil tečaje za USD/CAD in Crude Oil da nisem podvajal tabel.
```{r tečajnica, echo=FALSE, fig.subcap="Open = cena po kateri se je časovni interval odprl, Close = zaprl, High = najvišja vrednost dosežena v časovnem intervalu, Low = najnižja vrednost", fig.cap="Tabela za datum 15.05.2013 ob 10:30, sekundni interval"}
kable(head(`2013-05-15-10-30/1`))
```


Vizualizacija:
==============

Ker me zanimajo reakcije trga na presenečenja, ki jih ponujajo objave novic, se je smiselno vprašati kako je odziv trga koreliran z odstopanjem novice.

Za začetek bom prikazal odstopanja, torej razliko med napovedmi in realiziranimi podatki.
```{r uvoz, echo=FALSE, fig.cap="Odstopanja napovedi", fig.subcap="Odstopanja napovedi, ločena na tip novice in razporejena po višini odstopanja"}
source("vizualizacija/risanje_novic_napovedi.R", encoding = "UTF-8")
odstopanje_vse_novice()
```

Če primerjamo sedaj grafe posameznih tečajnic ob najbolj ekstreminh odstopanjih, vidimo

```{r risanje grafov, fig.cap="Tukaj se nahaja koda, ki izriše grafe"}
source("vizualizacija/Narisi_X_Graf.R", encoding = "UTF-8")
iskani_datum <- diference[order(diference$DistillateInventories),]
iskani_list_tabel <- uvoz_podatka(iskani_datum[1,1])
aa <- iskani_list_tabel[[2]]
#tole se morm odločt kere bom risal :D pomojem da bom z narisi_x_graf
source("vizualizacija/samo_za_en_graf_cad.R", encoding = "UTF-8")
Narisi_X_Graf_cad(iskani_list_tabel[[2]])



```















